臺灣板橋地方法院民事判決　九十二年度簡上字第二五二號
　　上訴人即附
　　帶被上訴人
　　　　　　　 　丁○○
　　　　　　　　 甲○○
　　共　　　同
　　訴訟代理人　曹大誠律師
　　被上訴人　　丙○○
　　即附帶上訴人
右當事人間請求侵權行為損害賠償事件，上訴人對於民國九十二年七月二十二日臺灣
板橋地方地院板橋簡易庭九十二年板簡字第一四七九號第一審判決提起上訴，被上訴
人並提起附帶上訴，於九十三年三月十六日言詞辯論終結，本院判決如左：
    主  文
原判決關於駁回上訴人丁○○後開第二項之訴部分，並命其負擔該部分訴訟費用之裁
判廢棄。
被上訴人應再給付上訴人丁○○新台幣壹仟伍佰元。
其餘上訴及附帶上訴均駁回。
第一審訴訟費用關於命上訴人負擔本判決第一項所示訴訟費用部分及第二審訴訟費用
關於上訴部分，由被上訴人負擔百分之二、上訴人丁○○負擔百分四十八、餘由上訴
人丁○○、甲○○連帶負擔；第二審訟費用關於附帶上訴部分，由附帶上訴人負擔。
    事  實
甲、上訴人即被附帶上訴人方面：
一、聲明：
（一）本訴部分：
　　(1)原判決不利於上訴人部分廢棄。
    (2)右開廢棄部分，被上訴人在原審之訴駁回。
    (3)駁回被上訴人之附帶上訴。
（二）反訴部分：
    (1)原判決不利於上訴人部分廢棄。
    (2)右開廢棄部分，被上訴人應再給付上訴人三萬零四百八十元。
　　(3)駁回被上訴人之附帶上訴。
二、陳述：除與原判決記載相同者，茲引用之外，補稱：
（一）事實上係被上訴人駕車撞及上訴人丁○○之車，並非上訴人丁○○駕車撞及被
      上訴人之車。
（二）被上訴人指稱上訴人甲○○指揮不當，致造成本事件。但被上訴人於歷庭均稱
      未看見上訴人甲○○在指揮，被上訴人所供與其起訴狀中之指控顯有矛盾。
（三）本件雖經台北縣區車輛行車事故鑑定委員會、台灣省車輛事故覆議鑑定委員會
      鑑定及原審判決認定上訴人丁○○於倒車時未注意後方行車為肇事主因，均與
      事實不符。因肇事當時對向車道未淨空（當時修車廠對面正有一部車暫停、致
      對向車道來車須越中線行駛），故雙方車輛均係於靠路邊之停止狀態，前後車
      距約離六公尺，待對向車道淨空後，被上訴人不理修車廠老闆即上訴人甲○○
      指揮，逕加速馬力向前行駛，才撞擊上訴人丁○○車後，又撞擊停放路旁之機
      車三部與汽車一部。台北縣區車輛行車事故鑑定委員會鑑定意見書、台灣省車
      輛事故覆議鑑定委員會覆議意見書及原審判決認定之結果與事實真相大有出入
      ，其重要關鍵為忽略肇事前之兩車情形，蓋雙方車子當時均停在路旁，等待對
      向車道淨空，而非上訴人丁○○當時駕車一直沿民享街方向行駛，亦即當時被
      上訴人見車道未淨空，既已先停車，即應俟當時位於其前方之車（即上訴人丁○○所駕車）倒車入廠後，始向前行進，惟其不理會當時上訴人甲○○之指揮
      逕向前行駛，（依常理後車欲超越前車時，應示警告知，惟當時被上訴人起步
      未閃超車燈，未按喇叭示警，即有違常理）才肇生後續之一連環車禍，故主要
      肇事責任在被上訴人而非上訴人等。
（四）依被上訴人於警訊時稱：我以為當時對方是併排停車，試問：上訴人丁○○當
      時在車內燈未熄（大、小燈），一直等對向車道淨空及修車廠老闆指揮，並未
      下車，而車上所有車燈未熄（大、小燈），明顯而容易辨識，何來併排停車之
      說？
（五）兩車發生擦撞後，未見被上訴人停車，反而高速前衝，顯係自己操控不當，又
      衝撞停放路旁之其他車輛，直至離原起步點約三十公尺才停止，而其地上均未
      見任何煞車痕跡，豈是被上訴人警訊所稱：當時我車時速約十公里，（正常人
      在路上行走時速約五公里，十公里之速度約為正常人之二倍），其說詞令人難
      以置信，任何駕駛者皆知當車速十公里時，如遇突發狀況，必可立刻踩車停止
      ，豈會釀成大禍。另被上訴人所駕駛之車乃時下年輕人所愛飆車之車種，由此
      證明，被上訴人顯係自認駕車技術非凡，自信有把握可排除狀況，一踩油門想
      加速超車通過，又不理修車廠老闆指揮，撞擊上訴人丁○○車後再衝撞其他車
      輛含自車損傷，係屬個人駕駛不當，一時衝動所引起連環車禍，即無理由向上
      訴人等求償，反應賠償上訴人丁○○之損失，始為合理。
（六）鈞院於民國九十三年二月十九日準備程序中，證人乙○○到庭具結作證，證明
      事發當時，上訴人丁○○係於上訴人甲○○左手示意被上訴人丙○○停止前進
      ，右手指揮上訴人丁○○緩緩倒車入廠，當時燈光明亮，且被上訴人丙○○之
      車頭燈很亮，不可能看不到上訴人甲○○指揮之手勢，而仍高速前進，是肇事
      責任應由被上訴人全部負擔，前開台北縣區及台灣省車輛事故鑑定意見，均非
      正確，應不可採。
（七）原判決以上訴人丁○○所支出之修復費用全部為汽車零件，並依行政院布之「
      固定資產耐用年數表」及「固定資產折舊率表」規定，以材料零件數額之十分
      之九計算折舊扣除，顯不合理，蓋上訴人丁○○所舉收據上尚有折裝工資，並
      非原判決所稱「均為零件」，此外，前開行政院所頒兩表，應指全車之折舊計
      算方法，今上訴人所請求者，為被上訴人之侵權行為之損害賠償，倘被上訴人
      並無侵權行為，則上訴人丁○○即無需支出該筆修復費用，原審對此修復費用
      依折舊率計算，容有未洽。
三、證據：除援用第一審所提證據外，並聲請訊問證人乙○○。
乙、被上訴人即附帶上訴人方面：
一、聲明：
（一）本訴部分：
　　(1)駁回上訴人之上訴。
　　(2)原判決不利於附帶上訴人部分廢棄。
    (3)右開廢棄部分，附帶被上訴人應再連帶給付附帶上訴人六萬七千五百九十一元
      。
（三）反訴部分：
　　　(1)駁回上訴人之上訴。
 　　 (2)原判決不利附帶上訴人部分廢棄。
      (3)右開廢棄部分，附帶被上訴人丁○○在原審之反訴駁回。
二、陳述：除與原判決記載相同者，茲引用之外，補稱：
（一）被上訴人於事故當時，實屬直行車車輛，理當擁有路權，而上訴人丁○○之倒
      車行為，應讓有路權之直行車先行並注意駕駛，惟上訴人丁○○並未盡注意之
      責以致肇事，不論其故意或過失，而造成被上訴人之損害，應其賠償被上訴人
      之損失。
（二）上訴人甲○○於肇事時，雖於事故現場指揮，但其指揮手勢不明，非被上訴人
      輕易可見，故應與上訴人丁○○負連帶賠償之責。證人乙○○所述與事實不符
      ，被上訴人車輛右後方有與丁○○車輛左前方發生碰撞，且被上訴人當時有先
      停車，是因看到對向來車，丁○○車輛停在被上訴人車輛前方並沒有動作，被
      上訴人才判斷丁○○為併排停車，等對向來車經過才又往前行駛，開過丁○○
      車輛時，被上訴人車右後方就被撞到。被上訴人在起訴狀寫說甲○○指揮不當
      ，是依鑑定報告結果，因鑑定結果認有人指揮失當，被上訴人才會在書狀上這
      樣寫，其實被上訴人根本沒有看到有人在指揮交通。
（三）本件係上訴人丁○○欲進修車廠更換保養零件倒車不慎所致，被上訴人並無過
      失，無令被上訴人負擔丁○○車損費用之理。
三、證據：除援用第一審所提證據外。
    理　由
壹、本訴部分：
一、本件被上訴人起訴主張：伊於九十一年六月十三日晚上十時四十分許，駕駛車號
    六Ｂ－八九一二號自用小客車，沿台北縣中和巿民享街八十六巷往民享街方向行
    駛，途經中和巿民享街八六巷七號時，遭上訴人丁○○所駕駛之車號ＣＳ－０一
    七七號自用小客車自右後車門撞擊，致伊上開車輛車身失控，甫撞擊停放路旁之
    其他車輛，造成伊及第三人車輛受損。而本件車禍事故，是因上訴人丁○○駕車
    不當及上訴人甲○○指揮不當所致。爰依共同侵權行為之法律關係，請求上訴人
    連帶給付十萬七千七百二十一元等情。
二、上訴人丁○○則以：其於倒車時，係由上訴人甲○○在後指揮，被上訴人明知其
    在倒車，猶不顧甲○○之指揮，貿然前進，致而肇禍，且其當時倒車速度極為緩
    慢，反觀被上訴人速度極快，因被上訴人所駕駛車輛撞擊其車後，反彈之力量，
    使被上訴人車右邊有離地之現象，故而失控，繼續前進時，復撞擊多輛路邊停放
    之機車及另一部自小客車始停止。是本件實因被上訴人雖見其倒車，而不願等候
    ，貿然高速行駛，致肇禍端，自應負擔全部責任等語；上訴人甲○○則以：車禍
    當時其指揮上訴人丁○○所駕駛車號ＣＳ－０一一七號自小客車倒車進入其所開
    修車廠，被上訴人所駕駛車號六Ｂ－八九一二號自小客車，經其擋住後即停止，
    其繼續指揮丁○○倒車，嗣被上訴人小客車未打方向燈而突然超車衝出，即撞及
    上訴人丁○○小客車等語，資為抗辯。
三、本件上訴人主張上訴人丁○○於九十一年六月十三日晚間十時四十分許，駕駛車
    號ＣＳ－０一一七號自小客車欲倒車進入上訴人甲○○經營之修車廠時，在台北
    縣中和市○○街八六巷七號前，與被上訴人駕駛之車號六Ｂ－八九一二號自小客
    車發生擦撞後，被上訴人之車輛再撞擊路邊停放之多部機車及一部小客車，被上
    訴人及第三人車輛並因而受損等事實，為兩造所不爭執，並有被上訴人提出估價
    單影本、發票影本在卷可稽，應堪信為真實。惟上訴人均否認其等有何過失行為
    ，並分別以前詞置辯，是所應審究者為：本件車禍事故造成被上訴人前述損害，
    是因上訴人等之過失行為或被上訴人之過失行為所致？
四、經查：
（一）依原審卷附之台北縣警察局中和分局所檢具本件車禍事故處理資料中道路交通
      事故調查報告表、現場圖、現場照片及兩車受損照片所示，本件事故當時天候
      為陰、夜間有照明、現場為二線車道、路邊有停車、肇事後上訴人丁○○駕駛
      之車號ＣＳ－０一一七號自小客車為斜向左前方停靠、被上訴人駕駛之車號六
      Ｂ－八九一二號自小客車則停放在前方與其碰撞之路邊自小客車旁、上訴人丁○○所駕車輛左前輪葉子板損壞、被上訴人駕駛之車輛右前角損壞、右後車門
      車門擦損等事實。復參酌被上訴人於警訊時陳稱：「我以為對方是併排停車，
      我等對向來車經過後，我就要向前行駛，我的右後方受到碰撞，車子失去平衡
      ，撞擊路邊停放之機車及汽車，．．，我車時速約十公里．．．」等語；上訴
      人丁○○於警訊時陳稱：「當時要倒車進修配廠，因對向車道有來車，等待對
      向淨空，當時修配廠老闆在我車後指揮，對於可能認為我速度很慢，就從我左
      後方超車，對方沒開方向燈及鳴喇叭或閃燈告知，就撞倒我左前輪，可能想踩
      剎車結果誤踩油門，才撞擊三輛機車及一輛汽車．．．」等語；上訴人甲○○
      於警訊時陳稱：「當時在幫ＣＳ－０一一七號車指揮倒車到我的修配廠時，我
      見六Ｂ－八九一二號車已停止，我就指揮ＣＳ－０一一七號車倒車．．．」等
      語，並佐以上訴人丁○○於九十二年一月十四日事反訴狀證三（原審卷第二十
      七頁）自繪之現場圖所示本件車禍發生前修車廠老板（即上訴人甲○○）於指
      揮時係站在上訴人丁○○之車輛右後方，靠修車廠門口前等情狀綜合研析，可
      得知本件肇事原因應係上訴人甲○○於上訴人丁○○駕駛之自小客車後方指輝
      時，所站立之位置不當，且指揮時亦未能確實警示後方車輛，致使後方被上訴
      人誤認前方上訴人丁○○車輛欲併排停車而行駛，上訴人甲○○在被上訴人起
      步時亦未即時告知上訴人丁○○，且上訴人丁○○駕車欲倒車進入右側修車廠
      時，亦未注意車四周之其他車輛，即將車頭向左偏出，致在車途中與左後側駛
      來之被上訴人車發生碰撞肇事。同時被上訴人駕車欲超越右前上訴人丁○○之
      車輛時，亦未注意車前狀況與上訴人丁○○之車輛保持適當安全間隔，致在超
      越途中與向右後側倒車之上訴人丁○○車輛發生碰撞，並再失控撞擊前方停放
      路邊之其他車輛。
（二）按汽車行駛時，駕駛人應注意車前狀況及兩車併行之間隔，並隨時採取必要之
      安全措施；又汽車倒車時，應依左列規定：二　應顯示倒車燈光或手勢，謹慎
      緩慢後倒，並應注意其他車輛及行人，道路交通安全規則第九十四條第三項、
      第一百十條第二款分別定有明文。本件上訴人丁○○於倒車時及被上訴人駕車
      行進時均未注意遵行上開規定，上訴人甲○○亦因指揮時所站位置不當且指揮
      時未能確實警示及注意車輛行進動向致肇本件車禍事故，雙方均有過失責任甚
      明。又依當時情況觀之，本院認上訴人丁○○駕駛自小客車未注意後方行車與
      與上訴人甲○○在上訴人丁○○車後指揮不當，同為肇事主因，二人應連帶負
      五分之三過失責任；被上訴人駕駛自小客車未注意車前狀況為肇事次因，應負
      擔五分之二之過失責任。
（三）至原審依上訴人之聲請將本件車輛事故送請台灣省車輛行車事故覆議鑑定委員
      會鑑定結果，該會意見認：「丁○○於夜間駕駛自小客車，倒車時未注意後方
      來車為肇事主因，丙○○於夜間駕駛自小客車，未注意車前狀況，為肇事次因
      ，依丙○○警訊筆錄『對有無人員在蔡車後方指揮倒車』一節未陳述，故本會
      未便遽予認定」等情，有該會九十二年六月十一日府覆議字第九二一０四一七
      號函附覆議意見書一份附卷可參。惟本院認上訴人丁○○及被上訴人甲○○於
      警訊時，均稱上訴人甲○○於上訴人丁○○之車後指揮，該會以上開理由，未
      鑑定上訴人甲○○之過失，顯與事實有違，故台灣省車輛行車事故覆議鑑定委
      員會覆議之意見尚難採信。又證人吳興旺固於本院九十三年二月十九日到庭證
      稱：「 (問：當時證人見到上訴人甲○○如何指揮？）左手做出阻擋後方來車
      的手勢，右手做出銀色車子倒車的手勢。」等語，然參酌其復證稱：「．．．
    　上訴人甲○○便站在銀色車子後指揮往來車輛，當上訴人甲○○看到後方來車
    　已經停車，就叫銀色車子倒車，後方的藍色車子看對向沒有來車，就加速往前
    　開，撞及路邊的車子，我沒有見到銀色的車子有擦撞到藍色車子。」、「（問
    　：當時上訴人甲○○與銀色車子的位置？）離銀色車子有四、五公尺。當時上
　　　訴人甲○○站在銀色車子左後方，且站在車道中間．．．」等語，因與上訴人
      丁○○於九十二年一月十四日事反訴狀證三（原審卷第二十七頁）繪現場圖所
      示本件車禍發生前修車廠老板（即上訴人甲○○）於指揮時係站在上訴人丁○○之車輛右後方及兩車確有發生碰撞等情不符，是上開證人之證述內容難遽採
      為上訴人抗辯其等並無過失責任之有利證據。
五、茲就被上訴人得請求上訴人連帶賠償之金額詳述如左：
（一）按「因故意或過失，不法侵害他人之權利者，負損害賠償責任」、「數人共同
      侵害他人權利者，負損害賠償責任」，民法第一百八十四條第一項前段、第一
      百八十五條第一項分別定有明文。又賠償物被毀損所減少之價額，得以修復費
      用為估定標準，但以必要者為限，就修理材料，以新品換舊品，應予折舊方屬
      必要費用，此有最高法院七十七年第九次民事庭會議決議可資參照，而究上開
      決議之意見，乃係認更換被損害之舊零件時，如以新品為之，因更新結果，將
      可促成車輛使用效能之提昇及使用年限延長，此無益造成額外利益，與損害賠
      償僅在填補損害之原理有違之故。查本件上訴人丁○○駕駛自小客車倒車疏未
      注意後方行車及上訴人甲○○指揮不當致被上訴人所有之車輛受有損害，已如
      前述，故被上訴人請求上訴人連帶賠償其損害，並以修復費用為請求依據，自
      屬有據。
（二）被上訴人所有之車輛係於八十九年十月出廠，修復費用為七萬七千九百元，全
      部均為汽車零件之事實，有其提出之行車執照、估價單等件在卷足稽，並為上
      訴人所不爭執，堪信為真實。本件汽車之修理，既以新零件更換被損害之舊零
      件，則被上訴人以修理費作為損害賠償之依據時，自應將零件折舊部分予以扣
      除。依行政院頒布「固定資產耐用年數表」及「固定資產折舊率表」規定，小
      客車耐用年數為五年，依定率遞減法每年折舊千分之三六九，但其最後一年之
      折舊額，加歷年折舊累計額，其總和不得超過該資產成本額十分之九。又依「
      營利事業所得稅結算申報查核準則」第九十五條第八項規定：「固定資產提列
      折舊採用定率遞減法者，以一年為計算單位，其使用期間未滿一年者，按實際
      使用月數相當於全年之比例計算之，不滿一月者，以月計」。是本件汽車出廠
      迄本件事故發生日即九十一年六月十三日止，已使用一年八月，該車更換零件
      部分之折舊額應為（折舊額為77900x0.369=28745，(00000-00000) x0.369 x
      8/12=12092，28745+12092  =40837，元以下四捨五入），是扣除折舊後，原
      告得請求之零件修理費為三萬七千零六十三元（00000-00000=37063）。另原
      告主張請求其已支付賠償第三人之車輛損害，共計二萬九千八百二十一元等情
      ，業據提出理賠作業系統表一份附卷可參，此部分亦應予准許。是被上訴人共
      得請求上訴人連帶賠償金額為六萬六千八百八十四元（370637+29821=66884）
      。
（三）惟按「損害之發生或擴大，被害人與有過失者，法院得減輕賠償金額或免除之
      」，民法第二一七條第一項定有明文，是依本院上開認定兩造過失責任比例，
      上訴人應連帶負擔五分之三過失責任，故被上訴人得請求上訴人連帶賠償之數
      額為四萬零一百三十元（66884x3/5=40130，以四捨五入計算）。
六、從而，被上訴人依侵權行為損害賠償之法律關係，請求上訴人連帶給付四萬零一
    百三十元，為有理由，應予准許；逾此部分之請求為無理由，應予駁回。原審判
    命上訴人應連帶給付被上訴人四萬零一百三十元，而駁回被上訴人其餘損害金額
    之請求，經核並無違誤。兩造各就其敗訴部分提起上訴及附帶上訴，指摘原判決
    不當，求予廢棄改判，均為無理由，應駁回其等上訴。
貳、反訴部分：
一、上訴人丁○○反訴起訴主張：伊於九十一年六月十三日晚上十時四十分許，於台
    北縣中和巿民享街八六巷七號前，在上訴人甲○○指揮下，駕駛車號ＣＳ－０一
    一七號自小客車，緩緩倒車進入甲○○經營之修車廠之際，突遭被上訴人駕駛車
    號６Ｂ－八九一二號自小客車衝撞，致伊所有之上開自小客車左前側損壞，經送
    廠修理，計花費三萬一千七百五十元，爰依依侵權行為損害賠償之法律關係，請
    求被上訴人給付三萬一千七百五十元等情。被上訴人則以：伊當時並沒有看到甲○○在指揮等語資為抗辯。
二、查：本院認上訴人丁○○駕駛自小客車倒車未注意後方行車與車後上訴人甲○○
    指揮不當同為肇事主因，故二人應連帶負擔五分之三過失責任；被上訴人駕駛自
    小客車未注意車前狀況為肇事次因，應負擔五分之二之過失責任，已如前述（詳
    如本訴理由欄第四段之部分）。
三、茲就被上訴人得請求上訴人賠償之金額詳述如左：
（一）查本件被上訴人駕車過失致上訴人丁○○所有之車輛受有損害，已如前述，故
      上訴人丁○○請求反訴被上訴人賠償其損害，並以修復費用為請求依據，自屬
      有據。至上訴人丁○○主張：修復費用以折舊計算不合理云云，則因與前述最
      高法院七十七年第九次民事庭會議決議意旨不符，故無可採。
（二）上訴人丁○○主張其所有之車輛係於八十二年六月出廠，修復費用為三萬一千
      七百五十元，其中二千六百元為拆裝工資、六百元為合成動力油外，餘為汽車
      零件之事實，業據其提出行車執照、估價單及發票等件為證，並為被上訴人所
      不爭執，堪信為真實。上訴人丁○○以修理費作為損害賠償之依據，其中有關
      工資款部分因係修理工人付出勞務之代價、合成動力油之支出部分則因該支出
      不具有延長車輛使用效果之價值，係均為回復原狀必要支出之費用，無折舊可
      言，應全數賠償。至餘其他之修理費，則為更換零件之支出，如以新零件更換
      被損害之舊零件時，自應將零件折舊部分予以扣除。而依行政院頒布「固定資
      產耐用年數表」及「固定資產折舊率表」規定，小客車耐用年數為五年，依定
      率遞減法每年折舊千分之三六九，但其最後一年之折舊額，加歷年折舊累計額
      ，其總和不得超過該資產成本額十分之九。又依「營利事業所得稅結算申報查
      核準則」第九十五條第八項規定：「固定資產提列折舊採用定率遞減法者，以
      一年為計算單位，其使用期間未滿一年者，按實際使用月數相當於全年之比例
      計算之，不滿一月者，以月計」。是本件汽車出廠迄本件事故發生日即九十一
      年六月十三日止，已使用九年，已超過小客車耐用年數五年，故本件上訴人請
      求零件材料之金額為二萬八千五百五十元（00000-0000-000=28550），更新零
      件之折舊價差顯非必要，自應扣除，本院依行政院公布之固定資產耐用年數表
      及固定資產折舊率表，即系爭汽車耐用年數五年，每年折舊千分之三六九，上
      開零件材料之折舊金額為二萬五千六百九十五元（因原告所有車輛事故發生時
      使用已超過耐用年限，本院依定率遞減法計算折舊，其最後一年之折舊額，加
      歷年折舊累計額，其總和不得超過該資產成本原額之十分之九，故以材料零件
      數額之十分之九計算其折舊數額，（28550x9/10=25695，以四捨五入計算），
      應予扣除，扣除折舊後，上訴人丁○○得請求之合理修理費為六千零五十五元
      （00000－00000＝6055）。
（三）又依本院前開認定兩造過失責任比例，被上訴人應負擔五分之二過失責任，故
      上訴人丁○○得請求被上訴人賠償之數額為二千四百二十二元（ 6055x
      2/5=2422，以四捨五入計算）。
四、從而，上訴人丁○○依侵權行為損害賠償之法律關係，請求被上訴人給付二千四
    百二十二元，為有理由，應予准許，逾此部分之請求，為無理由，應予駁回。原
    審就前開應准許部分，判令被上訴人給付一千二百七十元，其餘一千一百五十二
    元之部分為上訴人丁○○敗訴之判決，上訴意旨求予廢棄改判，為有理由，爰由
    本院予以廢棄改判如主文第三項所示。上訴人丁○○之請求不應准許部分，原判
    決為其敗訴之判決，經核並無不合，上訴意旨就求予廢棄改判，為無理由，應駁
    回其上訴。至於被上訴人附帶上訴意旨求為廢棄原審命其給付部分，則無理由，
    應予駁回。
據上論結，本件丁○○之上訴為一部有理由、一部無理由、甲○○之上訴及丙○○之
附帶上訴均為無理由，依民事訴訟法第四百三十六條之一第三項、第四百四十九條第
一項、第四百五十條、第八十五條第二項、第七十八條、第七十九條，判決如主文。
中　　　華　　　民　　　國　　九十三　　年　　　三　　　月　　三十 　　日
                                       臺灣板橋地方法院民事第二庭
                                                 審判長法　官　林玫君
                                                 　　　法　官　程怡怡
                                                 　　　法　官　古秋菊
右正本證明與原本無異。
本判決不得上訴。
中　　　華　　　民　　　國　　九十三　　年　　　四　　　月　　一   　　日
                                                   法院書記官　王政煌
